【裁判字號】    99,訴,1173
【裁判日期】    991213
【裁判案由】    違反毒品危害防制條例
【裁判全文】
台灣屏東地方法院刑事判決              99年度訴字第1173號
公  訴  人  臺灣屏東地方法院檢察署檢察官
被      告  溫明哲
上列被告因違反毒品危害防制條例案件，經檢察官提起公訴（99
年度毒偵字第2145號），被告於準備程序中就被訴事實為有罪之
陳述，經本院告知簡式審判程序之旨，並聽取被告及公訴人之意
見後，合議庭裁定由受命法官獨任進行簡式審判程序，判決如下
：
    主  文
溫明哲施用第一級毒品，累犯，處有期徒刑拾月，扣案之殘留毒
品海洛因之夾鏈袋參個，均沒收銷燬之；又施用第二級毒品，累
犯，處有期徒刑陸月。應執行有期徒刑壹年，扣案之殘留毒品海
洛因之夾鏈袋參個，均沒收銷燬之。
    事  實
一、溫明哲前於民國97年間因施用毒品案件，經本院以97年度毒
    聲字第1 號裁定送勒戒處所施以觀察、勒戒後，嗣因認無繼
    續施用毒品之傾向，於97年2 月22日釋放出所，並經臺灣屏
    東地方法院檢察署檢察官以97年度毒偵字第88號為不起訴處
    分確定。又於同年間因施用毒品等案件，經本院以97年訴字
    1174號及97年度訴字第1615號分別判處有期徒刑6 月、2 月
    、8 月、4 月確定，並分別定應執行有期徒刑7 月、10月確
    定，上開4 罪接續執行，於98年12月18日縮短刑期假釋出監
    ，並交付保護管束，嗣於99年3 月18日保護管束期滿未經撤
    銷，視為執行完畢。詎其於前開觀察、勒戒執行完畢釋放後
    5 年內，竟基於施用第一級毒品之犯意，於99年6 月7 日上
    午8 時許，在其位於屏東縣內埔鄉○○村○○路19巷98號住
    處之廁所內，以將海洛因摻水置入針筒後注射體內之方式，
    施用第一級毒品海洛因1 次；另基於施用第二級毒品之犯意
    ，於同日上午9 時許，在上址，以將甲基安非他命置於玻璃
    球內燒烤後後，以口鼻吸食所產生煙霧之方式，施用第二級
    毒品甲基安非他命1 次。嗣於99年6 月11日中午12時30分許
    ，在屏東縣內埔鄉○○村○○街10之2 號「謹順資源回收場
    」內，為警查獲，並扣得溫明哲所有供本件施用第一級毒品
    犯罪所用之夾鍊袋3 個及與本案無關之注射針筒包裝袋1 個
    ，復經徵得其同意後採尿送驗，檢出海洛因代謝後之可待因
    、嗎啡及甲基安非他命陽性反應，始查悉上情。
二、案經屏東縣政府警察局內埔分局移送臺灣屏東地方法院檢察
    署檢察官偵查起訴。
    理  由
一、本件被告溫明哲所犯係死刑、無期徒刑、最輕本刑為3 年以
    上有期徒刑以外之罪，其於本院準備程序中就前揭被訴事實
    為有罪之陳述，經受命法官告知簡式審判程序之旨，並聽取
    其與公訴人之意見後，本院認無不得或不宜改依簡式審判程
    序進行之處，爰依刑事訴訟法第273 條之1 第1 項、第284
    條之1 ，本院合議庭裁定由受命法官獨任依簡式審判程序審
    理，合先敘明。
二、上揭事實，業據被告溫明哲於警詢及本院審理時均坦承不諱
    ，而被告為警查獲時所採集之尿液檢體，經送臺灣檢驗科技
    股份有限公司以酵素免疫分析法及氣相層析質譜檢驗，其結
    果呈現海洛因代謝後之可待因、嗎啡陽性及甲基安非他命陽
    性反應，有該公司99年6 月29日KH/2010/00000000號濫用藥
    物檢驗報告( 見警卷第15頁) 在卷可稽，並有屏東縣政府警
    察局內埔分局偵辦毒品案件嫌疑犯尿液採證檢驗對照表、簡
    易快篩檢試劑使用說明書各1 紙、扣押筆錄、扣押物品目錄
    表各1 份及照片4 張( 見警卷第9 至12、17至19頁) 附卷可
    佐，足徵被告之任意性自白核與事實相符，應堪信為真實。
    是本件事證明確，被告上開施用第一級毒品海洛因及第二級
    毒品甲基安非他命之犯行，洵堪認定。
三、核被告溫明哲所為，係犯毒品危害防制條例第10條第1 項之
    施用第一級毒品罪及同條例第10條第2 項之施用第二級毒品
    罪。被告施用第一級毒品海洛因、第二級毒品甲基安非他命
    前分別持有該毒品之低度行為，分別為其施用第一級毒品海
    洛因、第二級毒品甲基安非他命之高度行為所吸收，應均不
    另論罪。另被告所為上開2 罪，犯意各別，行為互殊，應予
    分論併罰。又被告有如事實欄所載之論罪科刑執行之前科紀
    錄，有臺灣高等法院被告前案紀錄表附卷可按，其於有期徒
    刑執行完畢，5 年以內故意再犯本件有期徒刑以上之2 罪，
    均為累犯，應依刑法第47條第1 項規定，均加重其刑。本院
    審酌被告前因施用毒品案件，經裁定施以勒戒、觀察後，並
    經檢察官為不起訴處分確定後，仍不知悛悔，再次施用毒品
    自戕其身，顯然缺乏戒絕毒品之決心，惟念其施用毒品乃自
    戕一己之身體健康，尚未害及他人，且其於犯罪後尚知坦承
    犯行、態度尚可，並衡及其素行、智識程度等一切情狀，分
    別量處如主文所示之刑，並定其應執行刑。
四、另扣案夾鏈袋3 個，經警以簡易快篩檢試劑檢驗，其結果呈
    有海洛因陽性反應，此有簡易快篩檢試劑使用說明書1 紙(
    見警卷第16頁) 在卷可稽，是足認上開夾鏈袋3 個均殘留有
    第一級毒品海洛因之成分無疑，且因與毒品難以析離，應均
    視同毒品，而依毒品危害防制條例第18條第1 項前段規定，
    不問屬於犯人與否，宣告沒收銷燬之。至被告雖供稱僅扣到
    1 個夾鏈袋等語，經本院電詢查獲員警有關扣案夾鏈袋之數
    量為何，經警回覆本院表示確於被告身上扣得3 個夾鏈袋等
    語，有本院公務電話紀錄1 紙( 見本院卷第22-2頁) 附卷可
    憑，復觀之被告業於扣押筆錄及扣押物品目錄表( 其上均記
    載扣得之夾鍊袋數量係3 個) 簽名確認等情，是堪認本案所
    扣得夾鍊袋應為3 個，故認被告上揭所述，顯容有誤，附此
    敘明。至注射針筒包裝袋1 個，固為被告所有，且係其前開
    施用第一級毒品海洛因所用注射針筒之外包裝袋，亦據被告
    供陳在卷( 見本院卷第21頁背面) ，然本院認尚無證據證明
    與被告本件施用毒品犯行有直接關聯性，又非違禁物，故不
    予諭知沒收，併此敘明。
據上論斷，應依刑事訴訟法第273 條之1 第1 項、第284 條之1
、第299 條第1 項前段，毒品危害防制條例第10條第1 項、第2
項、第18條第1 項前段，刑法第11條前段、第47條第1 項、第51
條第5 款，判決如主文。
本案經檢察官鍾佩真到庭執行職務。
中    華    民    國    99    年    12    月    13    日
                  刑事第二庭  法  官 許瑜容
以上正本證明與原本無異。
如不服本判決應於收受本判決送達後十日內向本院提出上訴書狀
，其未敘述上訴理由者，並得於提起上訴後十日內向本院補提理
由書狀（均須按他造當事人之人數附繕本）「切勿逕送上級法院
」
中    華    民    國    99    年    12    月    13    日
                              書記官 龔惠婷
附錄本案論罪科刑法條全文：
毒品危害防制條例第10條
施用第一級毒品者，處 6 月以上 5 年以下有期徒刑。
施用第二級毒品者，處 3 年以下有期徒刑。

司法院資訊處製作；財團法人民間司法改革基金會備份。
